【裁判字號】    96,簡上,1007
【裁判日期】    970314
【裁判案由】    傷害等
【裁判全文】
臺灣板橋地方法院刑事判決            96年度簡上字第1007號
上  訴  人  臺灣板橋地方法院檢察署檢察官
被      告  甲○○
上列上訴人因被告傷害等案件，不服本院刑事第八庭中華民國96
年10月16日96年度簡字第6380號第一審判決（聲請簡易判決處刑
案號：臺灣板橋地方法院檢察署95年度偵字第24232 號），提起
上訴，嗣因被告就被訴事實為有罪之陳述，本院管轄之第二審合
議庭改依簡式審判程序進行，判決如下：
    主  文
上訴駁回。
甲○○緩刑貳年。
    事實及理由
一、按本件被告甲○○係犯死刑、無期徒刑、最輕本刑為3 年以
    上有期徒刑以外之罪，其於準備程序就被訴事實為有罪之陳
    述，經法官告知簡式審判程序之旨，並聽取其與公訴檢察官
    之意見後，本院認無不得或不宜改依簡式審判程序進行之處
    ，爰依刑事訴訟法第455 條之1 第3 項、第364 條、第273
    條之1 第1 項，裁定本件改依簡式審判程序進行，合先敘明
    。
二、本案經本院審理結果，認原審以被告係犯刑法第277 條第1
    項之普通傷害罪及同法第305 條之恐嚇危害安全罪，且均合
    於中華民國九十六年罪犯減刑條例所規定之減刑條件，遂引
    用刑事訴訟法第449 條第1 項前段、第3 項、第454 條第2
    項、刑法第277 條第1 項、第305 條、第41條第1 項前段、
    刑法施行法第1 條之1 第1 項、第2 項前段、中華民國九十
    六年罪犯減刑條例第2 條第1 項第3 款、第7 條之規定，逕
    以簡易判決處刑，就被告所犯普通傷害罪、恐嚇危害安全罪
    ，分別量處被告拘役50日、有期徒刑3 月，如易科罰金，各
    以新台幣（下同）1 千元折算1 日，並分別減刑為拘役25日
    、有期徒刑1 月又15日，且各諭知同上之易科罰金折算標準
    ，認事用法及量刑均無不當，應予維持，並引用原審判決書
    記載之事實、證據及理由（詳如附件）。
三、檢察官上訴意旨略以：被告僅因與告訴人乙○○發生口角，
    竟持鋸子傷害並出言恐嚇告訴人，致告訴人受有傷害及心生
    畏懼，且迄今均未達成和解，惟原審量刑過輕，尚難折服，
    自難認原判決妥適，爰請將原判決撤銷，另為適當之判決云
    云。經查：
  (一)原審審酌被告與告訴人因故發生口角，不思理性解決，竟傷
    害告訴人並以恐嚇言語恫嚇告訴人，致告訴人受有傷害及心
    生畏懼，助長社會之暴戾歪風，並衡量被告素行（被告並無
    任何前科紀錄，此有臺灣高等法院被告前案紀錄表1 份在卷
    可按）、犯罪之動機、目的、手段及犯後坦承部分犯行、雙
    方未達成和解等一切情狀，酌情對被告量處上述之刑。經核
    原審業已參酌本件量刑上所應參酌之各項情狀，認事用法均
    無不合，量刑亦稱妥適，洵非過於至鉅或過輕，適足以有效
    懲儆及教化被告。
  (二)再者，被告未曾受有期徒刑以上刑之宣告，業如前述，其因
    一時失慮致罹刑章，經此教訓後，當知所警惕，且於原審判
    決後，業與告訴人達成和解，此有告訴人所出具之刑事撤回
    告訴狀、和解書各1 份附卷為佐，並經被告於本院審理時陳
    明在卷，足見被告尚知盡力彌補其所造成之損害，是本院認
    尚無逕對被告施以短期自由刑之必要，自可先賦予被告適當
    之社會處遇，以期其能有效回歸社會，故上開對被告宣告之
    刑，以暫不執行為適當，爰另諭知緩刑2 年，以啟自新。
四、綜上所述，檢察官提起上訴，指摘原審判決量刑不當云云，
    洵屬無據，應予駁回，惟審酌上情，認對被告以暫不執行為
    適當，爰另諭知被告緩刑2 年。
據上論斷，依刑事訴訟法455 條之1 第3 項、第364 條、第273
條之1 第1 項、第368 條、第373 條，刑法第74條第1 項第1 款
，判決如主文。
本案經檢察官楊展庚到庭執行職務。
中    華    民    國    97    年    3     月    14    日
                  刑事第十二庭  審判長法官  戴嘉清
                                      法官  林晏鵬
                                      法官  陳信旗
本判決不得上訴。
以上為正本，係照原本作成，證明與原本無異。
                                    書記官  陳昭綾
中    華    民    國    97    年    3     月    17    日


司法院資訊處製作；財團法人民間司法改革基金會備份。
